【裁判字號】    97,訴,341
【裁判日期】    971030
【裁判案由】    違反毒品危害防制條例
【裁判全文】
臺灣花蓮地方法院刑事判決               97年度訴字第341號
公  訴  人  臺灣花蓮地方法院檢察署檢察官
被      告  甲○○
                    （另案於臺灣花蓮監獄執行中）
上列被告因違反毒品危害防制條例案件，經檢察官提起公訴（97
年度偵字第3344號、97年度毒偵字第404號）
，本院判決如下：
    主  文
甲○○施用第一級毒品，累犯，處有期徒刑捌月，扣案第一級毒
品海洛因壹包（淨重零點參柒公克）沒收銷燬之；又施用第二級
毒品，累犯，處有期徒刑陸月。應執行有期徒刑壹年，扣案第一
級毒品海洛因壹包（淨重零點參柒公克）沒收銷燬之。
    事  實
一、甲○○曾因違反槍砲彈藥刀械管制條例案件，經臺灣高等法
    院花蓮分院以 92年度上訴字第102號判處有期徒刑1年4月確
    定，與其前因違反肅清煙毒條例、違反麻醉藥品管理條例、
    妨害自由等案件之應執殘刑有期徒刑2年3月22日接續執行，
    於民國94年11月28日因縮短刑期假釋出監，於 95年4月15日
    縮刑期滿，未經撤銷假釋而以執行完畢論。另於92年間因違
    反毒品危害防制條例，經本院以 92年度毒聲字第204號裁定
    送觀察、勒戒，因無繼續施用毒品傾向，於 92年7月24日釋
    放出所，並由臺灣花蓮地方法院檢察署檢察官以92年度毒偵
    緝字第166號為不起訴處分，復於前觀察勒戒執行完畢後5年
    內即96年間因施用第一、二毒品案件，經本院於 96年4月30
    日以 96年度訴字第133號判處有期徒刑7月、3月，應執行期
    徒刑9月，於同年7月6日確定（嗣經減刑各為有期徒刑3月又
    15日、1月又15日 ）；又因違反毒品危害防制條例經本院於
    96年8月17日以 96年度訴字第316號判決判處有期徒刑8月，
    於同年10月9日確定；於 96年10月18日以96年度簡字第48號
    判決判處有期徒刑6月，減為有期徒刑 3月，於同年11月8日
    確定（以上各罪嗣並經定應執行刑為有期徒刑1年3月確定）
    ；又因違反毒品危害防制條例經本院於96年12月27日以96年
    度訴字第470號判決判處有期徒刑7月，於 97年1月17日確定
    ；於97年1月14日以96年度訴字第490號判處有期徒刑7月、5
    月，應執行有期徒刑 10月，於同年2月12日確定；又因違反
    毒品危害防制條例於 97年7月23日經臺灣高等法院花蓮分院
    以97年度上訴字第99號判處有期徒刑8月、5月，應執行有期
    徒刑11月，於同年8月18日確定（ 以上各罪均尚未執行完畢
    ）。
二、詎甲○○仍未戒除毒癮，竟於前受觀察、勒戒完畢釋放後 5
    年內，復基於施用第二級毒品安非他命之犯意，於97年6 月
    11日下午某許，在花蓮市○○街23巷21號之住處內，以玻璃
    球燒烤之方式，施用安非他命 1次，另基於施用第一級毒品
    海洛因之犯意，於同年月12日中午12時許，在前揭住處內，
    以針頭注射方式施用海洛因 1次。嗣因警持臺灣花蓮地方法
    院檢察署檢察官核發之拘票至花蓮市○○○○街36號 2樓拘
    提王秀蘭、黃有財時在場，得其同意搜索，在其下腹部與褲
    襠之間查獲供施用之海洛因 1包（淨重0.37公克），另經其
    同意採尿送驗，結果呈安非他命、甲基安非他命及嗎啡、可
    待因等陽性反應，因而查獲上情。
三、案經花蓮縣警察局花蓮分局報告臺灣花蓮地方法院檢察署檢
    察官偵查起訴。
    理  由
一、上揭事實，業據被告甲○○於本院準備程序、審理時坦承不
    諱，並有慈濟大學濫用藥物檢驗中心檢驗總表、毒品尿液檢
    體採集送驗紀錄表各1份、扣案海洛因 1包（淨重0.37公克）
    及法務部調查局濫用藥物實驗室97年7月10日調科壹字第097
    23029500號鑑定書 1紙在卷可稽，足證被告自白與事實相符
    ，堪信真實。又被告有事實欄所示施用毒品之前科，其前受
    觀察、勒戒完畢釋放之 5年以內，再犯本案施用毒品案件，
    有臺灣高等法院被告前案紀錄表 1份在卷可查。是以本件事
    證已臻明確，被告犯行堪予認定，應依法論科。
二、查海洛因、安非他命分別為毒品危害防制條例第2條第2項第
    1款、第2款明定之第一級、第二級毒品，均不得持有、施用
    。核被告施用海洛因之所為，係犯毒品危害防制條例第10條
    第1項之罪。其施用安非他命之所為，係犯同條第2項之罪。
    其施用海洛因及施用安非他命前後各持有海洛因、安非他命
    之低度行為，應為施用毒品之高度行為所吸收，均不另論罪
    。其所犯上開 2罪，犯意各別，行為不同，應予分論併罰。
    又被告曾因違反槍砲彈藥刀械管制條例案件，經臺灣高等法
    院花蓮分院以 92年度上訴字第102號判處有期徒刑1年4月確
    定，與其前因違反肅清煙毒條例、違反麻醉藥品管理條例、
    妨害自由等案件之應執殘刑有期徒刑2年3月22日接續執行，
    於民國 94年11月28日因縮短刑期假釋出監，於95年4月15日
    縮刑期滿，未經撤銷假釋而以執行完畢論，有上開臺灣高等
    法院被告前案紀錄表在卷可按，其於有期徒刑執行完畢後 5
    年內再故意犯本件有期徒刑以上之 2罪，均為累犯，各依刑
    法第47條第 1項之規定加重其刑。爰審酌施用海洛因後，有
    短暫興奮及欣快感，而隨之而來卻會陷入困倦狀態，長期使
    用會產生耐藥性及心理、生理依賴性，即需增加劑量始可達
    到主觀相同效果，一旦停止使用，除產生戒斷反應外，易伴
    有心理之渴藥性，導致施用者無法控制自身行為。而安非他
    命為中樞神經興奮劑，使用者於初用時會有提神、振奮、欣
    快感、自信、滿足感等效果，但多次使用後，前述感覺會逐
    漸縮短或消失，不用時會感覺無力、沮喪、情緒低落而致使
    用量及頻次日漸增加，長期使用會造成如妄想型精神分裂症
    之安非他命精神病，症狀包括猜忌、多疑、妄想、情緒不穩
    、易怒、視幻覺、聽幻覺、觸幻覺、強迫或重覆性的行為及
    睡眠障礙等，也常伴有自殘、暴力攻擊行為，施用海洛因及
    安非他命分別對身心產生的危害，被告業經觀察、勒戒卻仍
    無法戒除施用毒品之惡習， 5年內多次再犯施用海洛因及安
    非他命犯行，復為本件犯行，顯見戒除毒癮之意志薄弱，兼
    衡其犯罪之動機、目的、手段、品行，及坦承犯行之犯罪後
    態度等一切情狀，分別量處如主文所示之刑，並定其應執行
    之刑，以資儆懲。
三、扣案第一級毒品海洛因1包（ 淨重0.37公克），應依毒品危
    害防制條例第18條第1項前段沒收銷燬之。
據上論斷，應依刑事訴訟法第299條第1項前段，毒品危害防制條
例第10條第1項、第2項、第18條第 1項前段，刑法第11條前段、
第47條第1項、第51條第5款，判決如主文。
本案經檢察官吳文正到庭執行職務。
中    華    民    國    97    年    10    月    30    日
                  刑事第一庭  審判長法  官  張健河
                                    法  官  蕭一弘
                                    法  官  魏俊明
上列正本證明與原本無異。
如對本判決不服，應於送達後10日內，向本院提出上訴狀。
（上訴狀應記載具體上訴理由並應抄附繕本）
中    華    民    國    97    年    10    月    30    日
                                    書記官
附錄 本判決論罪科刑法條：
毒品危害防制條例第10條：
施用第一級毒品者，處 6 月以上 5 年以下有期徒刑。
施用第二級毒品者，處 3 年以下有期徒刑。


司法院資訊處製作；財團法人民間司法改革基金會備份。
